---
title: "Medidas de los cangrejos"
author: "Curso de Estadística Descriptiva"
date: "9/11/2019"
output: html_document
---

## Cargar los datos
```{r}
crabs = read.table("../data/datacrab.txt", header = TRUE)
head(crabs)
str(crabs)
```

## Omitimos la primera columna
```{r}
crabs = crabs[,-1]
str(crabs)
```

- color = número de colores
- spine = tipo de espina
- width = anchura
- satell = ?
- weight = peso

```{r}
table(crabs$width)
```

## Vamos a convertir la variable width en una variable ordinal que agrupe las entradas de la variable original en niveles
```{r}
intervalos = cut(crabs$width, 
                 breaks = c(21,25,29,33,Inf), 
                 right = FALSE, # El extremo mayor se incluye en la izquierda
                 labels = c("21-25", "25-29", "29-33", "33-...")
                 )
head(intervalos)
crabs$width.rank = ordered(intervalos)
str(crabs)
```

## Nos interesa estudiar la distribución de las anchuras de los cangrejos según el número de colores

### Nos quedamos solo con las dos columnas que nos interesa: color y width.rank
```{r}
head(crabs)
d = crabs[,c(1,6)]
head(d)
```

### Frecuencias absolutas
```{r}
Tabla = table(d)
Tabla
```

### Frecuencias relativas por filas (por color)
```{r}
Fr.rel = round(prop.table(Tabla, margin = 1), 3)
Fr.rel
```

### Frecuencias relativas acumuladas por color
```{r}
Fr.rel.acu = round(apply(prop.table(Tabla, margin = 1), MARGIN = 1, FUN = cumsum), 3)
Fr.rel.acu
t(Fr.rel.acu)
```

### Representación gráfica
```{r}
azul = c("cyan", "cyan4", "cyan1", "cyan3")
barplot(t(Fr.rel), beside = TRUE, legend = TRUE, ylim = c(0,1), col = azul, 
        main = "Diagrama de barras de frecuencias relativas", 
        args.legend=list(x = "topright", cex=0.55))

barplot(Fr.rel.acu, beside = TRUE, legend = TRUE, ylim = c(0,1), col = azul, 
        main = "Diagrama de barras de frecuencias relativas acumuladas", 
        args.legend=list(x = "topright", cex=0.55))
```

