---
title: "Tarea 10"
author: "Curso de Estadística Descriptiva"
date: "8/28/2019"
output: html_document
---

## Utiliza str() y head() para explorar la estructura, y con help(), mirar el significado de cada variable.
```{r}
library(MASS)

datos <- birthwt

str(datos)

head(datos)

help("birthwt")
```

## Calcula una tabla de frecuencias relativas marginales de los pares (raza de la madre, peso inferior a 2.5 kg o no) que permita ver si la raza de la madre influye en el peso del bebé.

```{r}
datos$race <- as.factor(datos$race)

levels(datos$race) <- c('white', 'black', 'other')

datos$low <- as.factor(datos$low)

levels(datos$low) <- c('< 2.5kg', '> 2.5 kg')

prop.table(table(datos$race, datos$low), margin = 1)
```

## Dibuja un diagrama de mosaico de la tabla del ejercicio anterior.

```{r}
plot(prop.table(table(datos$race, datos$low), margin = 1), main= 'Mosaico',

xlab = 'Raza de la madre', ylab = 'Peso recien nacido')
```

## Dibuja un diagrama bidimensional de barras, con las barras organizadas en bloques, que permita visualizar la información de los ejercicios anteriores. Aprovecha para nombres adecuados a los bloques, colores a las barras, y añadir una leyenda que explique qué representa cada barra.

```{r}
barplot(round(prop.table(table(datos$race, datos$low), margin = 1), 3), beside = TRUE,

        col = c('black', 'white', 'grey'), ylim = c(0, 0.8), legend.text = TRUE,

        ylab = 'Frecuencia relativa', xlab = 'Peso recien nacidos',

        main = 'Pesos recien nacidos según raza de la madre')
```



## ¿Se puede obtener alguna conclusión de la tabla y el diagrama de barras anterior? Argumenta tu respuesta

## Por lo general el peso de los recien nacido es menor a 2.5kg, pero parece que en el caso de las madres de raza negra, hay un mayor porcentaje de niños nacidos con menos de 2.5kg

## Repite los cuatro ejercicios anteriores para los pares (madre fumadora o no, peso inferior a 2.5 kg o no) y para los pares (madre hipertensa o no, peso inferior a 2.5 kg o no.

```{r}
datos$smoke <- as.factor(datos$smoke)

levels(datos$smoke) <- c('Yes', 'No')

prop.table(table(datos$smoke, datos$low), margin = 1)

plot(prop.table(table(datos$smoke, datos$low), margin = 1), main= 'Mosaico',

xlab = 'Madre fumadora', ylab = 'Peso recien nacido')

barplot(round(prop.table(table(datos$smoke, datos$low), margin = 1), 3), beside = TRUE,

        col = c('black', 'white'), ylim = c(0, 0.8), legend.text = TRUE,

        ylab = 'Frecuencia relativa', xlab = 'Peso recien nacidos',

        main = 'Pesos recien nacidos según madre fumadora')

datos$ht <- as.factor(datos$ht)

levels(datos$ht) <- c('No', 'Yes')

prop.table(table(datos$ht, datos$low), margin = 1)

plot(prop.table(table(datos$ht, datos$low), margin = 1), main= 'Mosaico',

xlab = 'Madre hipertensa', ylab = 'Peso recien nacido')

barplot(round(prop.table(table(datos$ht, datos$low), margin = 1), 3), beside = TRUE,

        col = c('black', 'white'), ylim = c(0, 0.8), legend.text = TRUE,

        ylab = 'Frecuencia relativa', xlab = 'Peso recien nacidos',

        main = 'Pesos recien nacidos según madre hipertensa')
```

## Calcula una tabla de frecuencias relativas marginales de las ternas (raza de la madre, madre fumadora o no, peso inferior a 2.5 kg o no) que permita ver si la raza de la madre y su condición de fumadora o no fumadora influyen en el peso del bebé.

```{r}
prop.table(table(datos$race, datos$smoke, datos$low), margin = 3)
```

## Dibuja un diagrama de mosaico de la tabla del ejercicio anterior.

```{r}
plot(prop.table(table(datos$race, datos$smoke, datos$low), margin = 3),main= 'Mosaico' )
```