---
title: "Tarea 10 Fumadoras"
author: "Curso de Estadística Descriptiva"
date: "8/28/2019"
output: html_document
---

## 1. Utiliza str() y head() para explorar la estructura, y con help(), mirar el significado de cada variable.

```{r}
library(MASS)
```

## 2. Calcula una tabla de frecuencias relativas marginales de los pares (madre fumadora, peso del bebé) que permita ver si el fumar influye en el peso del bebé.

```{r}
bt <- birthwt

smoke <- factor(bt$smoke, labels=c("No", "Si"))
peso <- factor(bt$low, labels=c("Normal", "Bajo"))

sp <- table(smoke, peso)

fsp <- round(prop.table(sp),3)

fsp1 <- round(prop.table(sp, margin=1),3)

fsp2 <- round(prop.table(sp, margin=2),3)
```

### Tabla de frecuencias absolutas
```{r}
sp
```

### Tabla de frecuencias relativas globales
```{r}
fsp
```

### Tabla de frecuencias marginales por madre fumadora
```{r}
fsp1
```

### Tabla de frecuencias marginales por peso del bebe
```{r}
fsp2
```

## 3. Dibuja un diagrama de mosaico de la tabla del ejercicio anterior.

```{r}
plot(fsp, xlab="Fumadora", ylab="Peso", main="Frecuencias relativas globales")
plot(t(fsp), xlab="Peso", ylab="Fumadora", main="Frecuencias relativas globales")

plot(fsp1, xlab="Fumadora", ylab="Peso", main="Frecuencias relativas marginales por madre fumadora")
# plot(t(fsp1), xlab="Peso", ylab="Fumadora", main="Frecuencias relativas marginales por madre fumadora")

# plot(fsp2, xlab="Fumadora", ylab="Peso", main="Frecuencias relativas marginales por peso del bebé")
plot(t(fsp2), xlab="Peso", ylab="Fumadora", main="Frecuencias relativas marginales por peso del bebé")
```

## 4. Dibuja un diagrama bidimensional de barras, con las barras organizadas en bloques, que permita visualizar la información de los ejercicios anteriores. Aprovecha para nombres adecuados a los bloques, colores a las barras, y añadir una leyenda que explique qué representa cada barra.

```{r}
barplot(
  fsp,
  beside=TRUE,
  legend.text=TRUE,
  xlab = "Peso",
  ylab = "Fumadora",
  m = "Frecuencias relativas globales",
  ylim = c(0, 0.5)
  )

barplot(
  t(fsp),
  beside=TRUE,
  legend.text=TRUE,
  xlab = "Fumadora",
  ylab = "Peso",
  m = "Frecuencias relativas globales",
  ylim = c(0, 0.5)
  )

barplot(
  fsp1,
  beside=TRUE,
  legend.text=TRUE,
  xlab = "Peso",
  ylab = "Fumadora",
  m = "Frecuencias relativas marginales por madres fumadoras",
  ylim = c(0, 0.8)
  )

barplot(
  t(fsp1),
  beside=TRUE,
  legend.text=TRUE,
  xlab = "Fumadora",
  ylab = "Peso",
  m = "Frecuencias relativas globales por madres fumadoras",
  ylim = c(0, 0.8)
  )

barplot(
  fsp2,
  beside=TRUE,
  legend.text=TRUE,
  xlab = "Peso",
  ylab = "Fumadora",
  m = "Frecuencias relativas marginales por peso del bebé",
  ylim = c(0, 0.7)
  )

barplot(
  t(fsp2),
  beside=TRUE,
  legend.text=TRUE,
  xlab = "Fumadora",
  ylab = "Peso",
  m = "Frecuencias relativas globales por peso del bebé",
  ylim = c(0, 0.7)
  )
```




