---
title: "Tarea 10"
author: "Curso de Estadística Descriptiva"
date: "8/28/2019"
output:
  html_document: default
  pdf_document: default
---

## Instala y carga el paquete MASS.
```{r}
library(MASS)
```

## Utiliza str() y head() para explorar la estructura, y con help(), mirar el significado de cada variable.

```{r}
str(birthwt)
head(birthwt)
tail(birthwt)
help(birthwt)
```

### Preparar los datos

```{r}
bwt <- birthwt
bwt$low <- factor(bwt$low, levels=c(0,1), labels=c(">=2.5 kg", "<2.5 kg"))
bwt$race <- factor(bwt$race, levels=c(1,2,3), labels=c("White", "Black", "Other"))

bwt$smoke <- factor(bwt$smoke, levels=c(0,1), labels=c("No", "Si"))
bwt$ptl <- factor(bwt$ptl)

bwt$ht <- factor(bwt$ht, levels=c(0,1), labels=c("No", "Si"))

bwt$ui <- factor(bwt$ui, levels=c(0,1), labels=c("No", "Si"))

bwt$ftv <- factor(bwt$ftv)

str(bwt)

library(tidyverse)
tbwt <- as_tibble(bwt)
```


## Calcula una tabla de frecuencias relativas marginales de los pares (raza de la madre, peso inferior a 2.5 kg o no) que permita ver si la raza de la madre influye en el peso del bebé.


```{r}
rl1 <- round(
  prop.table(
    table(
      select(tbwt, race, low)
      )
    , margin = 1),
  3)

rl1
```

## Dibuja un diagrama de mosaico de la tabla del ejercicio anterior.

```{r}
plot(rl1,xlab="Raza", ylab="Peso", main="Raza con respecto al peso")
```

```{r}
table(select(tbwt, race))

rl <- round(
  prop.table(
    table(
      select(tbwt, race, low)
      )
    ),
  3)

rl

plot(rl,xlab="Raza", ylab="Peso", main="Raza con respecto al peso")
```

## Dibuja un diagrama bidimensional de barras, con las barras organizadas en bloques, que permita visualizar la información de los ejercicios anteriores. Aprovecha para nombres adecuados a los bloques, colores a las barras, y añadir una leyenda que explique qué representa cada barra.

```{r}
rl1
barplot(
  rl1,
  beside=TRUE,
  ylim=c(0, 0.8),
  legend.text=TRUE,
  col=c("blanchedalmond","darkorange4","gray80"),
  ylab="Frecuencia relativa",
  xlab="Peso recien nacidos",
  m="Frecuencias relativas marginales de la raza \nfrente a si es inferior a 2.5 kg o no"
  )

rl2 <- round(
  prop.table(
    table(
      select(tbwt, race, low)
      )
    , margin = 2),
  3)

rl2
barplot(
  rl2,
  beside=TRUE,
  ylim=c(0, 0.6),
  legend.text=TRUE,
  col=c("blanchedalmond","darkorange4","gray80"),
  m="Frecuencias relativas marginales de si es inferior a 2.5 kg o no \nfrente a la raza"
  )
```

## Dibuja un diagrama de mosaico de la tabla del ejercicio anterior.

```{r}
plot(t(rl2),
     xlab="Peso", 
     ylab="Raza", 
     col=c("blanchedalmond","darkorange4","gray80"),
     main="Raza con respecto al peso"
     )
```

## Extra: diagramas de barras por razas
```{r}
rl1
barplot(
  t(rl1),
  beside=TRUE,
  ylim=c(0, 0.8),
  legend.text=TRUE,
  col=c("gray","white"),
  ylab="Frecuencia relativa",
  xlab="Raza madre",
  m="Frecuencias relativas marginales de la raza"
  )

rl2
barplot(
  t(rl2),
  beside=TRUE,
  ylim=c(0, 0.6),
  legend.text=TRUE,
  ylab="Frecuencia relativa",
  xlab="Raza madre",
  col=c("gray","white"),
  m="Frecuencias relativas marginales de bebes con bajo peso"
  )
```


